el: Υλικό παλάμης γαντιού: Clarino; Δέρμα; Μικροΐνες; Σουέτ; Συνθετικό δέρμα; Άλλο
hr-HR: Materijal dlana rukavice: Clarino; Koža; Mikrovlakna; Brušena koža; Sintetička koža; Ostalo
zh-CN: 手套掌部材质: Clarino 人造革; 皮革; 超细纤维; 绒面革; 合成革; 其他
de: Material der Handschuhinnenfläche: Clarino; Leder; Mikrofaser; Wildleder; Kunstleder; Andere
th: วัสดุบริเวณฝ่ามือของถุงมือ: Clarino; หนัง; ไมโครไฟเบอร์; หนังกลับ; หนังสังเคราะห์; อื่นๆ
fi: Hanskan kämmenen materiaali: Clarino; Nahka; Mikrokuitu; Mokkanahka; Keinonahka; Muu
pt-PT: material da palma da luva: Clarino; Couro; Microfibra; Camurça; Couro sintético; Outro
pt-BR: Material da palma da luva: Clarino; Couro; Microfibra; Camurça; Couro sintético; Outro
ko: 장갑 손바닥 재질: 클라리노; 가죽; 극세사; 스웨이드; 인조 가죽; 기타
nb: Materiale i hanskehåndflaten: Clarino; Skinn; Mikrofiber; Semsket skinn; Kunstskinn; Annet
pl: Materiał wewnętrznej strony dłoni rękawicy: Clarino; Skóra; Mikrofibra; Zamsz; Skóra syntetyczna; Inny
vi: Chất liệu lòng bàn tay: Clarino; Da; Vi sợi; Da lộn; Da tổng hợp; Khác
da: Materiale i handskens håndflade: Clarino; Læder; Mikrofiber; Ruskind; Syntetisk læder; Andet
sv: Handske – material för handflatan: Clarino; Läder; Mikrofiber; Mocka; Syntetiskt läder; Annat
fr: Matériau de la paume du gant: Clarino; Cuir; Microfibre; Suède; Cuir synthétique; Autre
en: Glove palm material: Clarino; Leather; Microfiber; Suede; Synthetic leather; Other
lt-LT: Pirštinių delno medžiaga: Clarino; Oda; Mikropluoštas; Zomša; Sintetinė oda; Kita
nl: Handschoen handpalm materiaal: Clarino; Leer; Microvezel; Suède; Synthetisch leer; Anders
sl-SI: Material dlani rokavice: Clarino; Usnje; Mikrovlakna; Semiš; Umetno usnje; Drugo
cs: Materiál dlaně rukavice: Clarino; Kůže; Mikrovlákno; Semiš; Syntetická kůže; Ostatní
es: Material de la palma del guante: Clarino; Cuero; Microfibra; Gamuza; Cuero sintético; Otro
hu: Kesztyű tenyérrész anyaga: Clarino; Bőr; Mikroszál; Hasított bőr; Műbőr; Egyéb
zh-TW: 手套掌面材質: Clarino; 皮革; 超細纖維; 麂皮; 合成皮; 其他
tr: Eldiven avuç içi malzemesi: Clarino; Deri; Mikrofiber; Süet; Sentetik deri; Diğer
it: Materiale del palmo del guanto: Clarino; Pelle; Microfibra; Camoscio; Pelle sintetica; Altro
ru: Материал ладони перчатки: Кларино; Кожа; Микрофибра; Замша; Искусственная кожа; Другое
sk-SK: Materiál dlane rukavice: Clarino; Koža; Mikrovlákno; Semiš; Syntetická koža; Iné
ja: グローブの手のひら部分の素材: クラリーノ; レザー; マイクロファイバー; スエード; 合成皮革; その他
bg-BG: Материал на дланта на ръкавицата: Clarino; Естествена кожа; Микрофибър; Велур; Изкуствена кожа; Друго
ro-RO: Materialul palmei mănușii: Clarino; Piele; Microfibră; Piele întoarsă; Piele sintetică; Altele